【裁判字號】    98,易,12
【裁判日期】    980119
【裁判案由】    毒品危害防制條例
【裁判全文】
臺灣臺東地方法院刑事判決                98年度易字第12號
公  訴  人  臺灣臺東地方法院檢察署
被      告  甲○○
                    現於臺灣臺東看守所羈押
上列被告因毒品危害防制條例案件，經檢察官提起公訴（97年度
毒偵字第448號），本院裁定改依簡式審判程序審理後，判決如
下：
    主  文
甲○○施用第二級毒品，累犯，處有期徒刑陸月，如易科罰金，
以新臺幣壹仟元折算壹日。
    犯罪事實
一、甲○○前於民國91年間，因毒品危害防制條例施用毒品罪，
    經裁定觀察勒戒後，認有繼續施用傾向，裁定強制戒治，於
    92年5月26日停止戒治付保護管束，於92年7月18日戒治期滿
    ，經台灣台東地方法院檢察署以92年戒毒偵字第24號為不起
    訴處分。又因竊盜、偽造文書等案件，經台灣台東地方法院
    分別於91年11月4日以91年訴字第139號分別判處有期徒刑8
    月、5月、1年，定執行刑1年10月確定；又因偽造文書案，
    於92年6月23日經該院以92年東簡字第257號判處有期徒刑6
    月確定；上揭二判決裁定應執行有期徒刑2年3月，執行後於
    93年9月2日假釋出獄。嗣其於假釋期間，又於強制戒治執行
    完畢後5年內之93年12月4日，再因施用第二級毒品罪犯毒品
    危害防制條例之罪，於94年4月11日經台灣台東地方法院以9
    4年簡字24號判處有期徒刑4月確定；又因竊盜及公共危險案
    ，經該院於94年5月16日以94年訴字第31號各處有期徒刑1年
    2月、1年，定執行刑2年確定；上揭94年簡字24號及94年訴
    字第31號判決之罪，裁定應執行有期徒刑2年4月，前揭假釋
    並經撤銷，應執行殘刑10月2日。嗣因減刑，上揭94年簡字2
    4號及94年訴字第31號，所處之罪刑，減刑後定應執行刑為1
    年2月，而於96年7月16日執行完畢，猶不知悔改，復再基於
    施用第二級毒品甲基安非他命之犯意，於97年9月28日晚上
    10時30分為警採尿前120小時內某時，在其臺東縣臺東市○
    ○街196巷192號3樓303號房之租屋處，將甲基安非他命置入
    玻璃吸食器內加熱吸食煙氣之方式，施用甲基安非他命1次
    。迨甲○○因另涉他案為警拘提，於97年9月28日晚上10時
    30分警詢時，經其同意採集尿液檢體送驗結果，呈甲基安非
    他命陽性反應，始知上情。
二、案經台東縣警察局台東分局報告台灣台東地方法院檢察署檢
    察官偵查起訴。
    理     由
一、本案被告所犯係死刑、無期徒刑、最輕本刑為3年以上有期
    徒刑以外之罪，被告於準備程序中就被訴事實為有罪之陳述
    ，經告知簡式審判程序之旨，並聽取公訴人及被告之意見後
    ，本院認為適宜而依刑事訴訟法第273條之1第1項規定，裁
    定獨任進行簡式審判程序，且依同法第273條之2、第159 條
    第2項之規定，不適用傳聞法則有關限制證據能力之相關規
    定，合先敘明。
二、據以論罪之證據名稱：
    1.被告甲○○於警詢、偵訊及本院審理時之自白。
    2.慈濟大學濫用藥物檢驗中心檢驗總表、列管毒品人口尿液
      檢體採集送驗紀錄表。
    4.臺灣臺東地方法院檢察署刑案資料查註紀錄表、臺灣高等
      法院被告前案紀錄表各1份。
    5.綜上各節相互佐證，被告自白核與事實相符，應堪採信，
      本案事證明確，被告犯行堪以認定，應予依法論科。
三、論罪與量刑：
    1.按甲基安非他命為毒品危害防制條例第2條第2項第2款所
      明定之第二級毒品。核被告甲○○所為，係犯毒品危害防
      制條例第10條第2項之施用第二級毒品罪。被告為供已施
      用而於施用前持有第二級毒品之低度行為，為其施用之高
      度行為所吸收，不另論罪。
    2.被告有如犯罪事實欄所載論罪科刑執行情形，有卷附臺灣
      高等法院被告前案紀錄表1份可按，其受有期徒刑執行完
      畢後5年以內再故意犯本案法定刑為有期徒刑之罪，為累
      犯，應依刑法第47條第1項規定加重其刑。
    3.爰審酌被告前於91年間，因毒品危害防制條例施用毒品罪
      ，經裁定觀察勒戒後，認有繼續施用傾向，裁定強制戒治
      後，於92年5月26日停止戒治付保護管束，於92年7月18日
      戒治期滿，經台灣台東地方法院檢察署以92年戒毒偵字第
      24號為不起訴處分。又於強制戒治執行完畢後5年內之93
      年12月4日，再因施用第二級毒品犯毒品危害防制條例之
      罪，經追訴後，於94年4月11日經台灣台東地方法院以94
      年簡字24號判處有期徒刑4月確定，已如前述。其前既經
      觀察勒戒及強制戒治執行完畢，已於5年內再犯施用毒品
      罪，經追訴處罰後，復犯本罪，雖本次犯罪距前次強制戒
      治釋放執行完畢已逾5年，顯見前開保安處分措施已難矯
      治其惡性，應依法追訴處罰（最高法院95年第7次刑事庭
      會議決議參照）。惟衡酌其施用甲基安非他命所生危害實
      以自戕健康為主，犯後終能供認無隱，態度尚佳，已知悔
      悟等一切情狀，量處如主文所示之刑，並諭知易科罰金折
      算標準。
四、應適用之法條：
    依刑事訴訟法第273條之1第1項、第299條第1項前段、第310
    條之2、第454條，毒品危害防制條例第10條第2項，刑法第1
    1條前段、第41條第1項前段、第47條第1項，判決如主文。
本案經檢察官蘇峰到庭執行職務。
中    華    民    國    98    年    1     月    19    日
                  刑事第一庭  法  官  陳義忠
以上正本證明與原本無異。
如不服本判決應於收受送達後10日內向本院提出上訴書狀，並應
敘述具體理由；其未敘述上訴理由者，應於上訴期間屆滿後20日
內向本院補提理由書。「切勿逕送上級法院」。
                              書記官  高美枝
中    華    民    國    98    年    1     月    19    日
毒品危害防制條例第10條
施用第一級毒品者，處 6 月以上 5 年以下有期徒刑。
施用第二級毒品者，處 3 年以下有期徒刑。


司法院資訊處製作；財團法人民間司法改革基金會備份。
